<?xml version='1.0' encoding='utf-8'?>
<verb default="cumhachtaigh" disambig="">
  <verbalNoun default="cumhachtú" />
  <verbalAdjective default="cumhachtaithe" />
  <tenseForm default="cumhachtaigh" tense="Past" dependency="Indep" person="Base" />
  <tenseForm default="cumhachtaíomar" tense="Past" dependency="Indep" person="Pl1" />
  <tenseForm default="cumhachtaíodar" tense="Past" dependency="Indep" person="Pl3" />
  <tenseForm default="cumhachtaíodh" tense="Past" dependency="Indep" person="Auto" />
  <tenseForm default="cumhachtaigh" tense="Past" dependency="Dep" person="Base" />
  <tenseForm default="cumhachtaíomar" tense="Past" dependency="Dep" person="Pl1" />
  <tenseForm default="cumhachtaíodar" tense="Past" dependency="Dep" person="Pl3" />
  <tenseForm default="cumhachtaíodh" tense="Past" dependency="Dep" person="Auto" />
  <tenseForm default="cumhachtaíodh" tense="PastCont" dependency="Indep" person="Base" />
  <tenseForm default="cumhachtaínn" tense="PastCont" dependency="Indep" person="Sg1" />
  <tenseForm default="cumhachtaíteá" tense="PastCont" dependency="Indep" person="Sg2" />
  <tenseForm default="cumhachtaímis" tense="PastCont" dependency="Indep" person="Pl1" />
  <tenseForm default="cumhachtaídís" tense="PastCont" dependency="Indep" person="Pl3" />
  <tenseForm default="cumhachtaítí" tense="PastCont" dependency="Indep" person="Auto" />
  <tenseForm default="cumhachtaíodh" tense="PastCont" dependency="Dep" person="Base" />
  <tenseForm default="cumhachtaínn" tense="PastCont" dependency="Dep" person="Sg1" />
  <tenseForm default="cumhachtaíteá" tense="PastCont" dependency="Dep" person="Sg2" />
  <tenseForm default="cumhachtaímis" tense="PastCont" dependency="Dep" person="Pl1" />
  <tenseForm default="cumhachtaídís" tense="PastCont" dependency="Dep" person="Pl3" />
  <tenseForm default="cumhachtaítí" tense="PastCont" dependency="Dep" person="Auto" />
  <tenseForm default="cumhachtaíonn" tense="PresCont" dependency="Indep" person="Base" />
  <tenseForm default="cumhachtaím" tense="PresCont" dependency="Indep" person="Sg1" />
  <tenseForm default="cumhachtaímid" tense="PresCont" dependency="Indep" person="Pl1" />
  <tenseForm default="cumhachtaítear" tense="PresCont" dependency="Indep" person="Auto" />
  <tenseForm default="cumhachtaíonn" tense="PresCont" dependency="Dep" person="Base" />
  <tenseForm default="cumhachtaím" tense="PresCont" dependency="Dep" person="Sg1" />
  <tenseForm default="cumhachtaímid" tense="PresCont" dependency="Dep" person="Pl1" />
  <tenseForm default="cumhachtaítear" tense="PresCont" dependency="Dep" person="Auto" />
  <tenseForm default="cumhachtóidh" tense="Fut" dependency="Indep" person="Base" />
  <tenseForm default="cumhachtóimid" tense="Fut" dependency="Indep" person="Pl1" />
  <tenseForm default="cumhachtófar" tense="Fut" dependency="Indep" person="Auto" />
  <tenseForm default="cumhachtóidh" tense="Fut" dependency="Dep" person="Base" />
  <tenseForm default="cumhachtóimid" tense="Fut" dependency="Dep" person="Pl1" />
  <tenseForm default="cumhachtófar" tense="Fut" dependency="Dep" person="Auto" />
  <tenseForm default="cumhachtódh" tense="Cond" dependency="Indep" person="Base" />
  <tenseForm default="cumhachtóinn" tense="Cond" dependency="Indep" person="Sg1" />
  <tenseForm default="cumhachtófá" tense="Cond" dependency="Indep" person="Sg2" />
  <tenseForm default="cumhachtóimis" tense="Cond" dependency="Indep" person="Pl1" />
  <tenseForm default="cumhachtóidís" tense="Cond" dependency="Indep" person="Pl3" />
  <tenseForm default="cumhachtófaí" tense="Cond" dependency="Indep" person="Auto" />
  <tenseForm default="cumhachtódh" tense="Cond" dependency="Dep" person="Base" />
  <tenseForm default="cumhachtóinn" tense="Cond" dependency="Dep" person="Sg1" />
  <tenseForm default="cumhachtófá" tense="Cond" dependency="Dep" person="Sg2" />
  <tenseForm default="cumhachtóimis" tense="Cond" dependency="Dep" person="Pl1" />
  <tenseForm default="cumhachtóidís" tense="Cond" dependency="Dep" person="Pl3" />
  <tenseForm default="cumhachtófaí" tense="Cond" dependency="Dep" person="Auto" />
  <moodForm default="cumhachtaíodh" mood="Imper" person="Base" />
  <moodForm default="cumhachtaím" mood="Imper" person="Sg1" />
  <moodForm default="cumhachtaigh" mood="Imper" person="Sg2" />
  <moodForm default="cumhachtaímis" mood="Imper" person="Pl1" />
  <moodForm default="cumhachtaígí" mood="Imper" person="Pl2" />
  <moodForm default="cumhachtaídís" mood="Imper" person="Pl3" />
  <moodForm default="cumhachtaítear" mood="Imper" person="Auto" />
  <moodForm default="cumhachtaí" mood="Subj" person="Base" />
  <moodForm default="cumhachtaímid" mood="Subj" person="Pl1" />
  <moodForm default="cumhachtaítear" mood="Subj" person="Auto" />
</verb>
